臺灣桃園地方法院刑事判決
111年度易緝字第17號
公  訴  人  臺灣桃園地方檢察署檢察官  
被      告  歐家榮（原名歐道煌）



上列被告因竊盜案件，經檢察官聲請以簡易判決處刑（110年度
速偵字第515號），本院認不宜以簡易判決處刑，適用通常程序
審判，判決如下：
    主    文
歐家榮共同犯踰越門扇竊盜罪，處有期徒刑柒月。
    犯罪事實
歐家榮與真實身分不詳之成年男子「吳聲智」（以下稱「吳聲智
」）共圖意圖為自己不法之所有，基於竊盜之犯意聯絡，於民國
110年1月25日傍晚某時，由歐家榮騎乘車牌號碼000-000 號普通
重型機車搭載「吳聲智」至徐志明位在桃園市觀音區桃科一路與
信義路口旁之鐵皮屋倉庫，歐家榮、「吳聲智」即攀爬該倉庫窗
戶而進入該倉庫內，徒手竊取如附表所示之物，得手後載至桃園
市觀音區桃科九路旁之腳踏車道內堆置，欲燃燒取出銅線變賣。
    理    由
一、上述犯罪事實，業據被告蔡歐家榮於本院審理時坦承不諱，
    並經證人即告訴人徐志明於警局詢問時之指證明確，並有卷
    附桃園市政府警察局大園分局扣押筆錄、扣押物品目錄表各
    1份、領據（保管）單1張、現場照片22張可以佐證，足認被
    告自白與事實相符，可以採信。
二、至於公訴人主張被告有破壞上述倉庫窗戶之行為等等，證人
    徐志明於警局詢問時亦證稱該倉庫鐵門窗有遭他人破壞之情
    ，但被告於本院審理時否認有破壞窗戶之行為，辯稱其係爬
    窗進入該倉庫，當時窗戶未鎖，其直接推開就進到倉庫內等
    等，而本件倉庫窗戶縱使有遭人破壞之情形，但依卷內證據
    ，並無證據證明係被告所為，且被告係已坦承有攀爬窗戶進
    入該倉庫內而有加重竊盜犯行，若其確有破壞窗戶行為，當
    無僅僅否認此部分之必要。依「罪證有疑、利歸被告」之證
    據法則，本件僅能認定被告係踰越門扇竊盜，一併說明。　
三、本案事證明確，被告犯行足以認定，應依法論科。
四、論罪科刑：
（一）被告的行為是構成刑法第321條第2項的踰越門扇竊盜罪。
（二）被告與「吳聲智」在共同的行為決意，各自分擔本件竊盜
      行為的一部分，而共同實現加重竊盜罪的構成要件，為共
      同正犯。　　
（三）至於檢察官雖於起訴書主張被告係構成累犯，並請審酌依
      累犯之規定加重其刑等等，惟依最高法院最新之統一見解
      認：「被告構成累犯之事實及應加重其刑之事項，均應由
      檢察官主張並具體指出證明之方法後，經法院踐行調查、
      辯論程序，方得作為論以累犯及是否加重其刑之裁判基礎
      。」、「法院於審酌被告是否適用累犯規定而加重其刑時
      ，訴訟程序上應先由檢察官就前階段被告構成累犯之事實
      ，以及後階段應加重其刑之事項，主張並具體指出證明方
      法後，法院才需進行調查與辯論程序，而作為是否加重其
      刑之裁判基礎。前階段構成累犯事實為檢察官之實質舉證
      責任，後階段加重量刑事項為檢察官之說明責任，均應由
      檢察官分別負主張及具體指出證明方法之責。倘檢察官未
      主張或具體指出證明方法時，可認檢察官並不認為被告構
      成累犯或有加重其刑予以延長矯正其惡性此一特別預防之
      必要，且為貫徹舉證責任之危險結果所當然」（參見110
      年度台大上字第5660號裁定意旨）。本件檢察官並未提出
      提出足以證明被告構成累犯事實之前案徒刑執行完畢資料
      ，例如前案確定判決、執行指揮書、執行函文、執行完畢
      （含入監執行或易科罰金或易服社會勞動執行完畢、數罪
      係接續執行或合併執行、有無被撤銷假釋情形）文件等相
      關執行資料，亦未就被告累犯加重其刑之事項「具體指出
      證明方法」（係指檢察官應於科刑證據資料調查階段就被
      告之特別惡性及對刑罰反應力薄弱等各節，例如具體指出
      被告所犯前後數罪間，關於前案之性質、前案徒刑之執行
      完畢情形、再犯之原因、兩罪間之差異、主觀犯意所顯現
      之惡性及其反社會性等各項情狀，俾法院綜合判斷個別被
      告有無因加重本刑致生所受刑罰超過其所應負擔罪責之情
      形，裁量是否加重其刑），致本院無從審認被告是否適用
      累犯規定而加重其刑，因此本件自不依累犯規定加重其刑
      。　　　　
（四）量刑部分，以行為人之責任為基礎（即考量行為人對犯罪
      所負的責任），審酌被告不思依循正當途徑獲取所需，而
      犯本件加重竊盜犯行，顯然欠缺尊重他人財產權，更嚴重
      危害社會治安，而被告犯後坦承犯行，犯後態度尚佳，而
      本件被告所竊得之物，已經被害人領回，所生危害並非重
      大，另外一併斟酌被告智識程度、經濟狀況及已有多次竊
      盜前科，且本案前已曾因竊盜等案件入監執行，於108年1
      2月26日出監，對其品行應予以負面評價等一切情狀，量
      處如主文所示之刑。
（五）本件不宣告沒收：被告竊得之物，已經警方發還被害人，
      有卷附贓物（保管）單為佐證，故不宣告沒收。　　
五、據上論斷，應依刑事訴訟法第452條、第299條第1項前段，
    判決如主文。
本案經檢察官陳書郁聲請以簡易判決處刑，檢察官王珽顥到庭執
行職務。　
中　　華　　民　　國　　111 　年　　5 　　月　　2 　　日
            刑事第一庭    法　官　鄭吉雄
以上正本證明與原本無異。
如不服本判決應於收受判決後20日內向本院提出上訴書狀，並應
敘述具體理由。其未敘述上訴理由者，應於上訴期間屆滿後20日
內向本院補提理由書(均須按他造當事人之人數附繕本)「切勿逕
送上級法院」。 
    　　　　　　　　　　　書記官　施春祝　　　　　　　　
中　　華　　民　　國　　111 　年　　5 　　月　　2 　　日
附錄論罪科刑法條
中華民國刑法第321條
犯前條第1項、第2項之罪而有下列情形之一者，處6月以上5年以
下有期徒刑，得併科50萬元以下罰金：
一、侵入住宅或有人居住之建築物、船艦或隱匿其內而犯之。
二、毀越門窗、牆垣或其他安全設備而犯之。
三、攜帶兇器而犯之。
四、結夥三人以上而犯之。
五、乘火災、水災或其他災害之際而犯之。
六、在車站、港埠、航空站或其他供水、陸、空公眾運輸之舟、
    車、航空機內而犯之。
前項之未遂犯罰之。
附表：
編號 物品名稱 備註 1 銅線54.1公斤 被告本件犯罪所得，已經警方發還被害人。 2 通管鋼索3.3公斤  3 冷氣銅管2公斤